【裁判字號】    95,易,795
【裁判日期】    950614
【裁判案由】    竊盜
【裁判全文】
臺灣高雄地方法院刑事判決               95年度易字第795號
公  訴  人  臺灣高雄地方法院檢察署檢察官
被      告  己○○
上列被告因竊盜案件，經檢察官提起公訴（95年度偵字第4161號）
，本院判決如下：
    主  文
己○○連續竊盜，累犯，處有期徒刑捌月。
    事  實
一、己○○前因施用毒品案件，經本院判處有期徒刑8 月確定，
    復因偽造文書案件，經本院判處有期徒刑3 月確定，兩案合
    併執行，甫於民國92年10月24日執行完畢。詎己○○猶不知
    悔悟，基於意圖為自己不法所有之概括犯意，連續於附表編
    號1 至編號6 所示時、地，以如附表編號1 至編號6 所示之
    方式，竊取如附表編號1 至編號6 所示之財物（其中如附表
    編號4 部分，己○○並基於毀損犯意，以石頭破壞車牌號碼
    8429-GM 車窗玻璃後，竊取車內財物），得手後，在高雄市
    旗津區○○路天后宮前，分別將竊得之手機、相機，以新臺
    幣（下同）500 元至1,000 元不等之價格，售予姓名年籍不
    詳綽號「阿南」之成年男子以換取現金花用。嗣於95年1 月
    23日16時23分許，在高雄市旗津區○○○路900 巷1 弄5 號
    前因形跡可疑，而遭警盤查，己○○在犯罪偵查機關未發覺
    其涉犯前開竊盜案件前，即自行向高雄市政府警察局鼓山分
    局警員陳永清坦承上開竊盜之事，自首而接受裁判，並協同
    警員至其位於高雄市旗津區北汕巷2 之1 號之住處取出竊得
    之MP3 隨身碟1 台、鉛筆盒1 個、原子筆10支、鉛筆2 支及
    鉛筆心2 盒，始知悉上情。
二、案經高雄市政府警察局鼓山分局報告臺灣高雄地方法院檢察
    署檢察官偵查起訴及移送併辦。
    理  由
一、本件被告己○○所犯係死刑、無期徒刑、最輕本刑為3 年以
    上有期徒刑以外之罪，其於準備程序中就被訴事實為有罪之
    陳述，經法官告知簡式審判程序之旨，並聽取公訴人及被告
    之意見後，經本院裁定由受命法官獨任進行簡式審判程序，
    合先敘明。
二、訊據被告對上揭事實於本院審理時坦承不諱，核與乙○○、
    辛○○、庚○○、丙○○、戊○○、丁○○於警詢證述之情
    節，相互符合，並有被告所竊得之MP3 隨身碟1 台、鉛筆盒
    1 個、原子筆10支、鉛筆2 支及鉛筆心2 盒扣案可佐。顯見
    被告之前開自白，應與事實相符，自得為認定被告犯罪之依
    據。是以，本件事證明確，被告犯行堪以認定，應依法論科
    。
三、按刑法第321 條第1 項第3 款攜帶兇器竊盜罪所稱之兇器，
    乃依一般社會觀念足以對人之生命、身體安全構成威脅，而
    具有危險性之「器械」而言，而磚塊、石頭乃自然界之物質
    ，尚難謂為通常之「器械」，從而持磚塊、石頭砸毀他人窗
    戶而竊盜，尚難論以攜帶兇器竊盜罪（最高法院92年度臺非
    字第38號判決參照）。是核被告如附表編號1 至編號3 、編
    號5 、編號6 之所為，均係犯刑法第320 條第1 項之竊盜罪
    ；如附表編號4 之所為，係犯刑法第320 條第1 項之竊盜罪
    、第354 條之毀損器物罪，所犯上開竊盜罪及毀損器物2 罪
    間，有方法目的之牽連關係，應依刑法第55條之規定，從較
    重之竊盜罪處斷。被告先後6 次竊盜犯行，時間緊接，所犯
    罪名相同，為連續犯，爰依刑法第56條規定，從一重論以竊
    盜既遂罪處斷，並加重其刑。公訴意旨雖未就被告如附表編
    號4 所示毀損器物之犯行提起公訴，然該部分犯行與前揭經
    起訴並由本院論罪科刑之如附表編號4 所示之竊盜犯行有牽
    運犯之裁判上一罪關係，依審判不可分原則，本院自得一併
    審理，附此敘明。又被告前因施用毒品案件，經本院判處有
    期徒刑8 月確定，復因偽造文書案件，經本院判處有期徒刑
    3 月確定，兩案合併執行，並於92年10月24日執行完畢等情
    ，有臺灣高等法院被告前案紀錄表1 份在卷可憑，其於有期
    徒刑執行完畢後，5 年內再犯本件有期徒刑以上之罪，係屬
    累犯，應依刑法第47條之規定加重其刑，並與前開連續犯加
    重事由依法遞加之。被告之上開犯行，於未為任何有偵查犯
    罪職權之公務員知悉前，主動向警員陳永清自首犯罪而接受
    審判，業據員警陳永清於移送報告書記載明確，有移送書及
    本院辦理刑事案件電話查詢登記表各1 份在卷可稽（見偵卷
    第2 頁、本院卷第33頁），應依刑法第62條前段規定減輕其
    刑，並與前開連續犯及累犯加重之規定，依法先遞加再減之
    。爰審酌被告正值青壯之年，不思以正當方式取得財物，竟
    貪圖私慾，竊取他人之物，侵害他人之財產安全，犯罪情節
    非輕，惟念及被告所竊取之財物價值尚非甚鉅，並於犯後坦
    承犯行，犯罪後態度尚佳等一切情狀，量處如主文所示之刑
    。
據上論斷，應依刑事訴訟法第299 條第1 項前段、第273 條之1
第1 項、第284 條之1 ，刑法第56條、第320 條第1 項、第354
條、第55條、第47條、第62條前段，罰金罰鍰提高標準條例第1
條前段，判決如主文。
本案經檢察官甲○○到庭執行職務。
中    華    民    國    95    年    6     月    14    日
                  刑事第十二庭  法  官  洪能超
以上正本證明與原本無異。
如不服本判決，應於判決送達後10日內，向本院提出上訴狀
中    華    民    國    95    年    6     月    14    日
                                書記官  曾小玲
附錄本件論罪科刑適用之法條：
中華民國刑法第320條
意圖為自己或第三人不法之所有，而竊取他人之動產者，為竊盜
罪，處5 年以下有期徒刑、拘役或500 元以下罰金。
意圖為自己或第三人不法之利益，而竊佔他人之不動產者，依前
項之規定處斷。
前二項之未遂犯罰之。
附表
┌─┬───────┬──────────────┬───┐
│  │              │                            │      │
│編│竊取時間及地點│行為態樣及被害人財物        │被害人│
│號│              │                            │      │
├─┼───────┼──────────────┼───┤
│一│94年10月25日3 │己○○至上開地點，以石頭為工│乙○○│
│  │時50分許，在高│具，敲破被害人車牌號碼ZP-129│      │
│  │雄市旗津區風車│7 號自小客車之窗戶（毀損部分│      │
│  │公園廣場前。  │未據告訴），竊得車內行動電話│      │
│  │              │3 支【Nokia 型號3210、價值新│      │
│  │              │台幣（下同）3,000 元；Motoro│      │
│  │              │la手機2 支，價值1,000 元、  │      │
│  │              │5,000 元、證件1 批等物，得手│      │
│  │              │後逃逸。                    │      │
├─┼───────┼──────────────┼───┤
│二│94年12月25日0 │己○○至上開地點，徒手扳開被│庚○○│
│  │時許，在高雄市│害人機車置物箱，竊得該車內皮│      │
│  │旗津區海水浴場│包1 只（內有手機2 支），得手│      │
│  │停車場內。    │後逃逸。                    │      │
│  │              │                            │      │
├─┼───────┼──────────────┼───┤
│三│95年1月1日22時│己○○至上開地點，徒手扳開被│丙○○│
│  │許，在高雄市旗│害人車牌號碼XW2-692 號重機車│      │
│  │津區旗后塔下方│之置物箱，竊得該車內皮包1 只│      │
│  │停車場。      │【內有Nokia 廠牌手機1 支（市│      │
│  │              │價1,000 元）、數位相機1 台（│      │
│  │              │國際牌FX9 型號，市價16,000元│      │
│  │              │】，得手後逃逸。            │      │
├─┼───────┼──────────────┼───┤
│四│95年1月7日18時│己○○至上開地點，以石頭為工│戊○○│
│  │40分許，在高雄│具，敲破被害人車牌號碼8429-G│      │
│  │市旗津區風車公│M 號自小客車之窗戶，竊得車內│      │
│  │園內。        │皮包1 只【內有數位相機1 台（│      │
│  │              │SONY廠牌，市價1 萬元）、現金│      │
│  │              │1,600 元、證件1 批】，得手後│      │
│  │              │逃逸。                      │      │
├─┼───────┼──────────────┼───┤
│五│95年1月14日23 │己○○至上開地點，徒手扳開被│丁○○│
│  │時45分許，在高│害人車牌號碼H9L-220 號重機車│      │
│  │雄市旗津區旗后│之置物箱，竊得全白皮包與米白│      │
│  │燈塔入口停車場│色皮包各1 只【內有現金2,200 │      │
│  │。            │元、證件1 批】得手後逃逸。  │      │
├─┼───────┼──────────────┼───┤
│六│95年1月中旬某 │己○○至上開地點，徒手扳開被│不詳  │
│  │時，在高雄市旗│害人機車置物箱，竊得皮包1 只│      │
│  │津區○○○路風│【內有MP3 隨身碟1 個、鉛筆盒│      │
│  │車公園停車場內│1 個、鉛筆2 支、原子筆10支、│      │
│  │。            │鉛筆心2 盒、證件1 批】，得手│      │
│  │              │後逃逸。                    │      │
└─┴───────┴──────────────┴───┘


司法院資訊處製作；財團法人民間司法改革基金會備份。
